臺灣桃園地方法院民事判決　　　　　　 94年度重訴字第307號
原　　　告　丙○○
原　　　告　丑○○
原　　　告　丁○○○
前列三人共同
訴訟代理人　邱永祥律師
被　　　告　己○○（歿）
　　　　　　　　　　　生前
被　　　告　壬○○
訴訟代理人　孫志堅律師
複代理人　　乙○○
複代理人　　甲○○
被　　　告　戊○○
　　　　　　庚○○
訴訟代理人　癸○○
被　　　告　子○○
上列當事人間請求拆屋還地事件，於民國96年10月18日言詞辯論
終結，本院判決如下：
    主  文
被告壬○○應將如附表一所示之房屋及棚架拆除，並將土地返還
原告丙○○、丑○○。
原告丁○○○之訴及假執行之聲請均駁回。
本判決第一項於原告丙○○、丑○○以新台幣參佰零陸萬元供擔
保後，得假執行。被告壬○○以新台幣玖佰壹拾捌萬元為原告丙○○、丑○○供擔保，免為假執行。
訴訟費用由被告壬○○負擔百分之八十，餘由原告負擔。
    事實及理由
一、本件被告戊○○未於言詞辯論期日到場；被告庚○○、子○○亦均未於最後言詞辯論期日到場，核無民事訴訟法第386
    條各款所列情形，爰依原告聲請，由其一造辯論而為判決。
二、按起訴時被告無當事人能力者，法院應以裁定駁回，民事訴
    訟法第249條第1項定有明文。本件被告己○○於原告起訴前
    已死亡，無當事人能力，原告起訴被告己○○部分為不合法
    ，應予駁回。
三、按訴狀送達後，原告不得將原訴變更或追加他訴，但經被告
    同意者或請求之基礎事實同一者或不甚礙被告之防禦及訴訟
    之終結者，不在此限；被告於訴之變更或追加無異議，而為
    本案之言詞辯論者，視為同意變更或追加，民事訴訟法第25
    5條第1項第1款、第2款、第7款、第2項分別定有明文。本件
    原告起訴時原先位聲明第2項請求被告己○○（已歿）與原
    告丁○○○就坐落桃園縣平鎮市○○段870、875、876地號
    土地（下稱系爭土地）上門牌號碼桃園縣平鎮市○○路63號
    如附圖所示編號Ｂ、Ｇ、Ｋ部分之建物簽訂不動產買賣契約
    ，並依約點交予原告丁○○○；嗣於審理中被告壬○○之訴
    訟代理人孫志堅律師到庭表示己○○起訴前已死亡，乃具狀
    追加被告己○○之繼承人即被告戊○○、庚○○、子○○請
    求如其先位聲明(二)所示，被告庚○○、子○○對此亦無異議
    ，並為本案之言詞辯論視為同意原告所為訴之追加，核此訴
    之追加請求之基礎事實同一，且不甚礙被告之防禦及訴訟之
    終結，與前開規定相符，應予准許。
四、本件原告起訴主張：
  (一)緣坐落同段869、877、879 地號土地（下稱系爭土地）原係
    原告丑○○及訴外人邱招妹（後於民國89年間由原告丙○○
    繼承邱招妹成為系爭869、877、879 地號土地所有權人）所
    共有，詎被告壬○○之夫謝金順（已歿）竟於46年間擅自在
    系爭869、877、879地號土地及原屬謝金順所有系爭870、87
    5、876地號土地上興建未辦理保存登記門牌號碼桃園縣平鎮
    市○○路63號之建物（下稱系爭房屋），並謝金順為該房屋
    之原始起造人，即為該房屋之所有權人，嗣於52年5月29 日
    系爭房屋經法院強制執行程序，由被告戊○○、庚○○、子
    ○○之父己○○經拍賣取得建物所有權，而後於59年4月22
    日以買賣為原因，移轉所有權予訴外人即證人辛○○，並於
    64年9月1日再以贈與為原因，讓與所有權予謝金順之弟謝金
    益，復於67年8月14 日以買賣為原因，移轉所有權予被告壬○○，現則由被告壬○○占有使用。惟系爭房屋如附圖所示
    編號Ｃ、Ｊ、Ｌ部分坐落在系爭869、877、879 地號土地上
    ，既屬無權占有，原告丑○○、丙○○自得依民法第767 條
    規定，訴請被告壬○○拆屋還地。
  (二)按基於強制執行而取得不動產物權者，屬於民法第759 條規
    定之範圍，一經法院發給所有權權利移轉證書，即發生取得
    不動產物權之效力。次按房屋性質上不能與土地使用權分離
    而存在，亦即使用房屋必須使用該房屋之基地，故土地及房
    屋同屬一人所有，經移轉分屬不同一人所有，其間雖無地上
    權之設定，應認土地所有權人默許房屋所有人繼續使用土地
    ，使用土地之房屋所有人對於土地所有人應支付相當之代價
    ，則其法律關係之性質，當屬租賃。其後轉讓土地或轉讓房
    屋，其承受人均繼續其原來之法律關係（參照最高法院56年
    台上字第1898號判例及同院81年台上字第2765判決意旨）。
    系爭房屋既如前述經拍賣由己○○拍定取得後，己○○即與
    斯時系爭870、875、876 地號土地之所有權人謝金順成立租
    賃關係，嗣於53年5月25 日經法院強制執行程序，由原告丁○○○經拍賣取得系爭870、875、876 地號土地所有權，因
    此該租賃關係即應變更存在己○○與原告丁○○○之間。
  (三)依土地法第104條第1項優先承買權之立法意旨，旨在使地上
    建物之利用與坐落基地所有權合歸於一人，亦即地上物使用
    權與土地所有權合一，避免土地所有權及地上物使用權屬不
    同之複雜化，而事實上處分權係因違章建築未經登記，又有
    移轉占有之事實，為杜爭議所創設之權利，追究其內容為地
    上物之使用權移轉，仍有與土地所有權合一之必要，因此自
    應類推適用土地法第104條第1項之規定，於房屋事實上處分
    權移轉時，有優先承買權之適用。故當己○○將系爭房屋之
    事實上處分權出賣讓與證人辛○○時，依土地法第104 條規
    定及最高法院91年台上字第2154號判決意旨，該房屋坐落土
    地之出租人即原告丁○○○即有優先承買權，然己○○並末
    踐行通知原告丁○○○優先承買之義務，則己○○與證人辛○○間之買賣契約或其後如前述之讓與行為，均不得對抗出
    租人，是原告丁○○○自得就系爭房屋對己○○主張優先承
    買權，並訴請將如附圖所示編號Ｂ、Ｇ、Ｋ部分之建物與原
    告丁○○○簽訂不動產買賣契約，並將該建物點交予原告丁○○○，且現占有系爭房屋之被告壬○○係無權占有之人，
    原告丁○○○亦得訴請被告壬○○自系爭房屋遷出，並將該
    部分房屋稅籍辦理移轉予原告丁○○○。
  (四)縱認己○○於59年間將系爭房屋之事實上處分權出賣讓與證
    人辛○○當時之土地法第104 條規定不具物權追及力，原告
    丁○○○之優先承買權不存在，惟依最高法院47年台上字第
    152號判例（本則判例經最高法院91年度第8次民事庭會議決
    議不再援用）意旨，仍應以土地或房屋之所有權變更登記時
    ，始不得對受讓之買受人主張其買賣契約無效，苟買受人尚
    未取得該不動產之所有權時，出租人之優先承購權不受影響
    。然系爭房屋既為違章建築，並未辦理建物第1次所有權保
    存登記，且己○○將系爭房屋讓與證人辛○○時，亦未辦理
    所有權移轉登記，是系爭房屋之所有權既未變更登記為證人
    辛○○所有，原告丁○○○自得主張優先承買權。或依64年
    修正後之土地法第104條具有物權追及力之規定，俟證人辛○○之後手謝金益，於67年8月14日將系爭房屋出買讓與予
    被告壬○○時，原告黃冬賢仍得主張優先承買權。
  (五)倘認己○○與原告丁○○○間就系爭房屋如附圖所示編號Ｂ
    、Ｇ、Ｋ部分並無成立租賃關係存在，則己○○占用系爭房
    屋，應屬無權占有，其輾轉之後手即被告壬○○之占有亦然
    。而事實上被告壬○○亦從未對占用系爭土地為付租之行為
    ，且於另案曾以土地占有人之名義就系爭 870、875、876、
    877 地號土地主張時效取得地上權而有地上權登記請求權存
    在，惟經最高法院判決敗訴確定，則被告壬○○占用系爭87
    0、875、876 地號土地既無其他合法權源，即屬無權占有，
    應將系爭房屋如附圖所示編號Ｂ、Ｇ、Ｋ部分拆除，並將所
    占用該部分土地返還原告丁○○○。為此，爰依所有權之法
    律關係及土地法第104 條規定，提起本件訴訟，並先位聲明
    ：(一)被告壬○○應將坐落桃園縣平鎮市○○段869、877、87
    9地號土地上如附圖所示編號Ｃ、Ｊ、Ｌ部分，面積各為272
    .69、3.91、77.99平方公尺之建物及地上物拆除，並將前開
    土地返還原告丙○○、丑○○。(二)被告戊○○、庚○○、子
    ○○應與原告丁○○○就坐落桃園縣平鎮市○○段870、875
    、876地號土地上門牌號碼桃園縣平鎮市○○路63 號如附圖
    所示編號Ｂ、Ｇ、Ｋ部分，面積各為85.45、2.85、3.41 平
    方公尺之建物及地上物簽訂不動產買賣契約，並依約點交予
    原告丁○○○。(三)被告壬○○應自門牌號碼桃園縣平鎮市○○路63號如附圖所示編號Ｂ、Ｇ、Ｋ部分，面積各為85.45
    、2.85、3.41平方公尺之建物及地上物遷出，並辦理稅籍移
    轉予原告丁○○○所有。(四)前兩項聲明願供擔保，請准為假
    執行之宣告。前(二)、(三)項備位聲明：被告壬○○應將坐落桃
    園縣平鎮市○○段870、875、876 地號土地上如附圖所示編
    號Ｂ、Ｇ、Ｋ部分，面積各為85.45、2.85、3.41 平方公尺
    之建物及地上物拆除，並將前開土地返還原告丁○○○。
五、被告壬○○則以：
  (一)原告丑○○因其年輕時曾為伊父親在新竹所經營之工廠擔任
    會計工作多年，加以斯時其與謝金順及被告壬○○之弟劉康
    騰等人間彼此感情甚篤，即於45年間由伊父親協助原告丑○○與劉康騰出資分購取得系爭869、877、879 地號土地，原
    告丑○○應有部分為3分之1；劉康騰應有部分為3分之2，及
    由謝金順購得系爭870、875、876 地號土地，而購買土地本
    來之目得即在合夥開設水泥製品工廠，包括謝金順及其弟謝
    金標、原告丑○○及劉康騰即於46年6月1日簽訂合約書，共
    同合夥投資設立廣興水泥製品廠，並提供系爭 6筆土地供作
    興建廠房之基地使用，將營業所設立登記在系爭房屋內，且
    已先後向桃園縣政府申請桃園縣小型工業許可證、商業登記
    證及桃園縣稅捐稽徵處甲種營業登記證在案。嗣謝金順即於
    46年間在系爭6 筆土地上興建未辦理保存登記之系爭房屋，
    雖越界建築之鄰地即系爭869、877、879 地號土地，固由邱
    招妹於58年4月29日以買賣方式取得劉康騰應有部分3分之2
    之持分，並於同年9月11 日辦理移轉所有權登記完畢，惟系
    爭869、877、879 地號土地上既有系爭房屋越界建築存在之
    既存狀態事實存在，邱招妹自仍須繼受而不得向占有人主張
    拆屋還地，其後之繼承人即原告丙○○亦基於繼承之法理亦
    然。據此，足見斯時原告丑○○及邱招妹之前手劉康騰，初
    始即有同意謝金順在渠共有之土地上興建系爭房屋作為廠房
    使用及越界建築之事實，則原告丑○○、丙○○自應持續容
    忍，豈能再行翻異主張系爭房屋越界建築須行拆除。
  (二)另就系爭房屋越界建築當時僅有如附圖所示編號Ｃ、Ｊ、Ｌ
    部分，占用到系爭系爭869、877、879 地號土地，依民法第
    796條規定及最高法院28年上字第634號判例意旨，原告丑○○及原告丙○○之歷次前手，在長達50年間既均未曾就系爭
    房屋之越界建築提出異議，依法原告丑○○、丙○○即不得
    再訴請被告壬○○拆屋還地。
  (三)雖系爭房屋從未辦理保存登記，然就該房屋僅設置單一門牌
    及坐落橫越在系爭6 筆土地上而觀，乃係一完全單一、整體
    性及不可分割性之建物。而建物本身既係不可分割，自無就
    坐落系爭870、875、876 地號土地上如附圖所示編號Ｂ、Ｇ
    、Ｋ部分之建物，將之作為買賣契約標的之理。且此一標的
    顯然係屬客觀給付不能，而該不能之情形事後亦無法除去，
    依民法第246 條規定，原告丁○○○訴請被告戊○○、庚○○、子○○與其簽訂以不能給付之標的物作為買賣標的，亦
    係屬無效契約，依法自不應准許。既然原告丁○○○無法依
    買賣契約關係取得如附圖所示編號Ｂ、Ｇ、Ｋ部分之建物所
    有權，其自無訴請被告壬○○應行遷出之理。
  (四)查違章建築固然不能向地政機關辦理登記而移轉所有權，俟
    己○○將系爭房屋出賣讓與證人辛○○亦無法移轉所有權，
    則己○○不過僅出賣系爭房屋之事實上處分權，既非以系爭
    房屋之所有權本身作為買賣標的，則與土地法第104 條規定
    須以房屋之所有權為買賣標的顯不相符，況於64年修正前土
    地法第104 條並無出賣人未通知優先購買權人而與第三人訂
    立買賣契約者，其契約得對抗優先承買權人之物權追及效力
    之規定，基地所有權人即原告丁○○○自無優先承購權，則
    證人劉萃蕙取得系爭房屋之事實上處分權，繼之移轉給後手
    謝金益，皆為合法之受讓。縱認系爭房屋之事實上處分權之
    讓與，可得適用修正後土地法第104條規定之情形，惟於67
    年間當時系爭房屋之事實上處分權人既為謝金益，原告丁○○○所欲主張優先承買權之對象，即應為謝金益，而非本件
    己○○之繼承人即被告戊○○、庚○○、子○○。且自己○○拍定取得系爭房屋所有權時起至後輾轉由被告被告壬○○
    止，歷次前手均皆無條件將系爭房屋供被告壬○○一家居住
    使用迄今，並伊自前手謝金益取得系爭房屋之事實上處分權
    之原因，係基於贈與之法律關係而非買賣，亦當無土地法第
    104條規定之適用。
  (五)至原告丁○○○另謂稱如認其與己○○間就系爭房屋如附圖
    所示編號Ｂ、Ｇ、Ｋ部分並無成立租賃關係存在，則己○○
    之占用系爭房屋，應屬無權占有，其輾轉之後手即被告壬○○之占有亦然，而訴請被告壬○○拆屋還地云云。惟查，系
    爭房屋於46年間興建完成後，迨至52年至53年間，始分由己○○及原告丁○○○拍定取得系爭房屋及系爭870、875、87
    6 地號土地之所有權，此種土地及房屋先後讓與相異人之時
    ，在法律上僅可被認定是否有成立法定租賃之關係，依民法
    第425條之1規定，亦僅推定房屋與土地受讓人間，在房屋得
    使用期限內，有租賃關係，而其期限並不受同法第449條第1
    項20年上限之規定。至系爭房屋之所有權既因未辦理建物第
    1 次建物所有權保存登記，則歷次移轉皆不生所有權移轉效
    力，依法系爭房屋之所有權人仍為己○○，依民法第876 條
    第1 項規定，己○○就系爭房屋如附圖所示編號Ｂ、Ｇ、Ｋ
    部分占有系爭870、875、876 地號土地上，即具有法定地上
    權，自非無權占有。在伊取得系爭房屋之事實上處分權，權
    利來源皆屬合法正當下，伊占用系爭房屋本係合法占有使用
    ，故就伊所有系爭房屋部分坐落在原告丁○○○之土地上一
    節，既有法定租賃關係或地上權存在，即非無權占有，則原
    告丁○○○自不得訴請被告壬○○拆屋還地等語，資為抗辯
    ，並聲明：(一)駁回原告之訴。(二)如受不利判決，願供擔保，
    請准宣告免為假執行。
六、被告庚○○、子○○雖均未於最後辯論期日到場，惟據其所
    為之陳述略以：伊並不知伊父親己○○生前有拍定系爭房屋
    一事，並系爭房屋目前未在己○○名下，且伊亦無繼承己○○之系爭房屋，如何與原告丁○○○簽訂買賣契約。況系爭
    房屋現由仍被告壬○○繼續居住其內已經50餘年之久，伊並
    無權利出賣系爭房屋等語，資為抗辯，並聲明：駁回原告之
    訴。
七、被告戊○○未於言詞辯論期日到場，亦未提出書狀作何答辯
    或陳述。
八、兩造不爭執事項：
  （一）坐落同段869、877、879 地號土地原係原告丑○○及訴
        外人邱招妹所共有，被告壬○○之夫謝金順（已歿）於
        46年間在系爭869、877、879地號土地及原屬謝金順所
        有系爭870、875、876地號土地上興建未辦理保存登記
        門牌號碼桃園縣平鎮市○○路63號之建物（下稱系爭房
        屋），於52年5月29日系爭房屋經法院強制執行程序，
        由被告戊○○、庚○○、子○○之父己○○經拍賣取得
        建物所有權。系爭870、875、876地號土地經法院強制
        執行拍賣，原告黃冬賢於53年5月25日應買拍定取得所
        有權，原告丙○○於89年間繼承邱招妹成為系爭869 、
        877、879地號土地所有權人。
  （二）系爭建物於59年4月22日以買賣為原因，移轉所有權予
        訴外人即證人辛○○，並於64年9月1日再以贈與為原因
        ，讓與所有權予謝金順之弟謝金益，復於67年8月14日
        以買賣為原因，移轉所有權予被告壬○○，現則由被告
        壬○○占有使用。
九、被告壬○○之系爭房屋無權占有原告丙○○、丑○○所有之
    869、877、879之土地：
  （一）被告壬○○抗辯：伊所有之系爭房屋占有原告丙○○、
        丑○○二人所有之上開土地，係經原告丑○○及丙○○
        之被繼承人邱招妹之前手劉康騰之同意之情，為原告丙○○、丑○○所否認，被告壬○○復無法證明有同意之
        情事，被告壬○○此部分之抗辯已不足採。
  （二）被告壬○○另以原告丑○○、丙○○之被繼承人邱招妹
        之前手劉康騰、訴外人謝金標、謝金順四人合夥投資廣
        興水泥製品廠，訴外人謝金順即於本件6筆土地上興建
        物系爭房屋為營業所，原告丑○○、及丙○○之被繼承
        人邱招妹之前手劉康騰應有同意置辯。亦為原告丙○○
        、丑○○二人所否認。經查：縱認原告丙○○、及原土
        地所有權人劉康騰有同意訴外人謝金順使用上開869、
        877、879土地，該同意僅有債權效力，尚難拘束劉康騰
        之後手邱招妹，是被告壬○○使用上開869、877、879
        土地仍屬無權占有。
  （三）按民法第七百九十六條所謂之越界建築房屋，係指鄰地
        所有人明知他方逾越疆界，而消極的不即時提起異議，
        始足當之。倘他方於越界建築之初，已取得鄰地所有人
        之同意或基於雙方之約定，所成立之契約關係，當無該
        越界建築規定之適用（參見最高法院86年度台上字第
        2103號判決）。本件被告壬○○既主張原告丑○○及原
        告丙○○之前手劉康騰有同意訴外人謝金順使用上揭
        869、877、879地號土地，即無民法第796條越界建築之
        適用。
    綜上所述，被告壬○○所有之系爭房屋及棚架使用原告丙○○、丑○○之上揭869 、877 、879 地號土地（面積如附表
    所示）即屬無權占有。
十、原告丁○○○不得行使優先承買權：
  （一）原告丁○○○主張：系爭房屋既如前述經拍賣由己○○
        拍定取得後，己○○即與斯時系爭870、875、876地號
        土地之所有權人謝金順成立租賃關係，嗣於53年5月25
        日經法院強制執行程序，由原告丁○○○經拍賣取得系
        爭870、875、876地號土地所有權，因此該租賃關係即
        應變更存在己○○與原告丁○○○之間之情，為兩造所
        不爭執，且與民法第425條之1之立法意旨相符，原告此
        部分之主張堪信為真實。
  （二）未辦保存登記之建物買賣，仍有土地法第104條之適用
        ：
        按土地法第一百零四條第一項規定基地出賣時，租地建
        屋之承租人有依同樣條件優先購買之權，旨在使地上建
        物之利用與其基地所有權合歸於一人，藉以發揮土地之
        利用價值，盡經濟上之效用，並避免租賃關係消滅後，
        建物因無使用土地權限遭拆除還地，防杜紛爭。違章建
        築者，雖不能向地政機關辦理登記，但並非不得為交易
        、讓與之標的，買受人受領交付而取得事實上處分權，
        出賣之原始建築人即不得再以其不能登記為由主張所有
        權為其原始取得，且違章建築之房屋於建造完成後，始
        由房屋受讓人逕向土地所有人租用該基地，仍無礙租地
        建屋之本質，並無排除土地法第一百零四條之適用（參
        見最高法院91年度台上字第2154號判決）。是本件原告
        丁○○○主張訴外人己○○將系爭房屋賣予訴外人辛○○，其為建物坐落基地之所有權人，依土地法第104條
        其有優先承買權，尚屬有據。
  （三）土地法第104條第1項之優先承買權於修正前僅有債權效
        力：
        按土地法第一百零四條第一項規定：承租人於基地出賣
        時，有依同樣條件優先購買之權，在六十四年七月二十
        四日該條文修正前，僅為承租人與基地所有人間之權利
        義務關係，即祇發生債之效力如出租基地之所有人違反
        此項義務，將其基地之所有權出賣與第三人，並已辦理
        所有權移轉登記時，承租人僅得向出租基地之所有人請
        求賠償損害，不得主張第三人承買基地之契約為無效（
        參見最高法院四十七年臺上字第一五二號判例要旨）。
        本件訴外人己○○將系爭房屋出賣予辛○○係於土地法
        64 年7月20日修正前，是原告丁○○○依土地法104條
        第1項規定取得優先承買權僅有債權效力。
  （四）原告丁○○○不得主張訴外人辛○○承買訴外人己○○
        之系爭房屋契約無效：
        原告主張：既以辦理所有權移轉登記後始不得主張契約
        無效（參見最高法院47年台上字第152號判例意旨），
        本件系爭房屋係未辦保存登記之建物，無從辦理移轉登
        記，故其仍可主張優先承買等情。然違章建築者，雖不
        能向地政機關辦理登記，但並非不得為交易、讓與之標
        的，買受人受領交付而取得事實上處分權。買受人既因
        交付而取得事實上處分權，有優先承買權之人即不得主
        張買賣契約無效，而行使優先承買權。本件系爭房屋已
        輾轉賣予被告壬○○，並由被告壬○○占有使用，為原
        告丁○○○與被告壬○○所不爭執，事實處分權已數度
        易手，基於保護交易安全之原則，原告丁○○○不得主
        張訴外人辛○○承買訴外人己○○之系爭房屋契約無效
        ，而主張行使優先承買權。
  （五）原告丁○○○既不得主張行使優先承買權，即不得主張
        被告壬○○應自門牌號碼桃園縣平鎮市○○路63號如附
        圖所示編號Ｂ、Ｇ、Ｋ部分，面積各為85.45、2.85、
        3.41平方公尺之建物及地上物遷出，並辦理稅籍移轉予
        原告丁○○○所有。
十一、備位聲明部分：
      如前十（一）所述，系爭房屋既本於租賃關係而占有使用
      原告丁○○○所有之系爭土地，系爭房屋事實上處分權輾
      轉由被告壬○○取得，租賃關係即變更存在於被告壬○○
      與原告丁○○○間，租賃關係既未經終止，被告壬○○即
      屬有權占有，原告丁○○○本於所有權之請求，即屬無據
      。
十二、綜上所述，被告壬○○無權占有如附表一所示之土地，原
      告丙○○、丑○○本於所有物返還請求權請求判決被告壬○○應將如附表一所示之房屋及棚架拆除，並將土地返還
      原告丙○○、丑○○，為有理由，應予准許。另原告丙○○、丑○○陳明願供擔保，聲請宣告假執行，被告壬○○
      陳明願擔保免予假執行，均核無不合，爰酌定相當擔保金
      額准許之。
十三、另原告丁○○○之優先承買權僅具債權效力，不得主張被
      告己○○與辛○○所訂定之上揭買賣契約為無效，從而，
      原告丁○○○請求判決己○○之繼承人即被告戊○○、庚○○、子○○應與原告丁○○○就坐落桃園縣平鎮市○○
      段870、875、876地號土地上門牌號碼桃園縣平鎮市○○
      路63號如附圖所示編號Ｂ、Ｇ、Ｋ部分，面積各為85.45
      、2.85、3.41平方公尺之建物及地上物簽訂不動產買賣契
      約，並依約點交予原告丁○○○。及請求判決被告壬○○
      應自門牌號碼桃園縣平鎮市○○路63號如附圖所示編號Ｂ
      、Ｇ、Ｋ部分，面積各為85.45、2.85、3.41平方公尺之
      建物及地上物遷出，並辦理稅籍移轉予原告丁○○○所有
      ，為無理由，應予駁回。至於備位聲明部分，被告壬○○
      房屋及棚架有權占有原告丁○○○之上開土地，從而，原
      告請求判決被告壬○○應將坐落桃園縣平鎮市○○段870
      、875 、876 地號土地上如附圖所示編號Ｂ、Ｇ、Ｋ部分
      ，面積各為85.45 、2.85、3.41平方公尺之建物及地上物
       拆除，並將前開土地返還原告丁○○○，為無理由，亦
       應駁回。原告丁○○○之訴既經駁回，其假執行之聲請
       無所附麗，應併予駁回。
十四、本件事證已臻明確，兩造其餘攻擊防禦方法及其他未經援
      用之證據，經斟酌尚無礙於本院前述之認定，無一一論究
      之必要。
十五、結論：原告丙○○、丑○○之訴為有理由，原告丁○○○
      之訴為無理由，依民事訴訟法第385 條第1 項前段、第78
      條、第85條第2 項，第390 條第2 項、第392 條第2 項，
      判決如主文。
中　　華　　民　　國　　96　　年　　10　　月　　18　　日
                  民事第一庭    法　官　吳爭奇
附表：
┌────────────────────────────┐
│  被告壬○○應將坐落桃園縣平鎮市○○段869、877、879 地號│
│  土地上如附圖所示編號Ｃ（房舍、面積272.69平方公尺、坐落│
│  地號877 號土地）、編號Ｊ（棚架、面積3.91平方 公尺、坐 │
│  落地號870 號土地）、編號Ｌ（棚架、面積77.99 平方公尺）│
│  之建物及地上物拆除，並將前開土地返還原告丙○○、丑○○│
│  。                                                    │
└────────────────────────────┘
以上正本係照原本作成。
如對本判決上訴，須於判決送達後20日內向本院提出上訴狀
中　　華　　民　　國　　96　　年　　10　　月　　19　　日
                                書記官　梁麗雲
